臺灣高等法院刑事判決　　　　　　　 96年度交上易字第124號
上　訴　人
即　被　告　丙○○
上列上訴人因過失傷害案件，不服臺灣臺北地方法院95年度交易
字第890 號，中華民國96年3月6日第一審判決（起訴案號：臺灣
臺北地方法院檢察署95年度偵字第19031 號），提起上訴，本院
行簡式審判程序判決如下：
    主  文
上訴駁回。
丙○○緩刑參年。
    事  實
一、丙○○於民國95年8月2日夜間11時30分許，駕駛車號8F-262
    9 號自用小客車，從臺北縣石碇鄉○○○○道下直行，行經
    該路段與文山路口此設有閃光管制號誌正常運作之交岔路口
    ，本應注意汽車行駛至交岔路口時，其行進應遵守燈光號誌
    之指示，而該交岔路口其行進方向之號誌係設有閃光紅燈，
    表示「停車再開」，車輛應減速接近，先停止於交岔路口前
    ，讓幹道車優先通行後確實認為安全時，方得續行，依當時
    情形為天候晴、夜間有照明光線、路面狀況為乾燥、無缺陷
    、無障礙物且視距良好，並無不能注意之情事，詎丙○○竟
    疏未注意及此，即貿然駛出穿越前開交岔路口時，適有甲○○騎乘車牌號碼CWU-007 號重型機車其後附載乘客乙○○，
    沿文山路由石碇往木柵方向行駛而行經該路口，其車行方向
    設有行車管制號誌為閃光黃燈，亦疏於注意閃光黃燈表示「
    警告」，車輛應減速接近，小心通過，且當時復無不能注意
    之情事，甲○○未作減速動作即直行欲穿越該交岔路口，終
    致其所騎乘機車之左側車身與丙○○所駕駛車輛之前車頭發
    生碰撞，甲○○與乙○○因而人車倒地，致甲○○受有頭部
    外傷併顱內出血、乙○○受有左內側踝骨骨折等傷害；本件
    肇事後，丙○○隨即報警處理，雖於報案時未表明肇事人，
    然其於員警前往現場處理時在場，並承認其為肇事人而自首
    接受裁判。
二、案經被害人甲○○、乙○○訴由臺北縣政府警察局新店分局
    報告臺灣臺北地方法院檢察署檢察官偵查後起訴。
    理  由
一、訊據被告丙○○就上開駕車有過失而肇事，以致告訴人甲○○、乙○○受有傷害之事實，業於本院審理時坦承不諱；此
    與告訴人以證人身分於偵查中、證人即當時與告訴人同行之
    友人林嵩翰於偵查中證述肇事之經過，互核一致；並有警製
    道路交通事故現場圖、調查報告表(一)(二)、交通事故現場採證
    照片等附卷可稽，再告訴人確因本件交通事故致受有如前揭
    事實欄所載之傷害，亦有臺北市立萬芳醫院及國泰綜合醫院
    所出具之診斷證明書等在卷足憑。依前揭警製調查報告表所
    載，肇事地點為交岔路口，被告車行方向為閃光紅燈，告訴
    人甲○○車行方向為閃光黃燈。按汽車行駛至交岔路口，應
    遵守燈光號誌之指示，道路交通安全規則第102 條第1項第1
    款定有明文。又閃光黃燈表示「警告」，車輛應減速接近，
    注意安全，小心通過；閃光紅燈表示「停車再開」，車輛應
    減速接近，先停止於交岔路口前，讓幹道車優先通行後認為
    安全時，方得續行；此觀道路交通標誌標線號誌設置規則第
    211第1項自明。被告與告訴人甲○○於上開時地駕駛車輛，
    自應遵守上開規定。而依警製調查報告表所示，當時情形為
    天候晴、夜間有照明光線、路面狀況為乾燥、無缺陷、無障
    礙物且視距良好，並無不能注意之情事。然依證人林嵩翰於
    偵查中所述：大家都沒有煞車，雙方就直接撞上去等語。可
    見被告與告訴人甲○○當時駕車均未遵守上開規定而同有過
    失，以致兩相競合而肇事。綜上足徵被告之任意性自白確與
    事實相符，從而本件事證明確，應依法論科。
二、原審核被告上開所為，係犯刑法第284條第1項前段之過失傷
    害罪。其單一之駕車過失行為致告訴人二人受有傷害，為同
    種想像競合，應從一重處斷。本件肇事後，被告隨即報警處
    理，業據告訴人乙○○於警詢中證述在卷，被告雖於報案時
    未表明肇事人，然其於員警前往現場處理時在場，並承認其
    為肇事人，此有警製自首情形紀錄表附卷可稽，是被告係對
    於未發覺之犯罪，表示願接受裁判之意，合於自首之要件，
    爰依刑法第62條前段之規定，減輕其刑。爰審酌被告前此並
    無前科，有臺灣高等法院被告前案紀錄表可按，本件車禍雖
    兩造均有疏失，惟被告係未暫停讓告訴人先行，仍應負主要
    過失責任，及告訴人因此所受前揭傷害甚重、迄今仍未賠償
    告訴人所受損害等一切情狀，適用刑法第284 條第1項前段、
    第62條前段、第41條第1 項前段，刑法施行法第1條之1，判
    決丙○○因過失傷害人，處有期徒刑肆月，如易科罰金，以
    新臺幣壹仟元折算壹日。其認事用法，核無違誤。上訴意旨
    ，仍執陳詞，指摘原判決不當，為無理由，應予駁回。又被
    告未曾受有期徒刑以上刑之宣告，本院認所宣告之刑，以暫
    不執行為適當，爰宣告緩刑參年。
據上論斷，應依刑事訴訟法第368 條、刑法第74條，判決如主文
。
本案經檢察官沈世箴到庭執行職務。
中　　華　　民　　國　　96　　年　　6 　　月　　21　　日
　　　　　　　　　刑事第八庭審判長法　官  鄭文肅
  　　　　　　　　　　　　　　    法　官  蔡光治
　　　　　 　 　　　　　　　　　　法　官  陳貽男
以上正本證明與原本無異。
不得上訴。
                                  書記官  王泰元
中　　華　　民　　國　　96　　年　　6 　　月　　21　　日
附錄：本案論罪科刑法條全文
中華民國刑法第284條
（過失傷害罪）
因過失傷害人者，處6月以下有期徒刑、拘役或5百元以下罰金，
致重傷者，處1年以下有期徒刑、拘役或5百元以下罰金。
從事業務之人，因業務上之過失傷害人者，處1年以下有期徒刑
、拘役或1 千元以下罰金，致重傷者，處 3 年以下有期徒刑、
拘役或2千元以下罰金。
